【裁判字號】    98,上更(一),229
【裁判日期】    981209
【裁判案由】    違反槍砲彈藥刀械管制條例
【裁判全文】
臺灣高等法院臺中分院刑事判決     98年度上更(一)字第229號
上  訴  人
即  被  告  甲○○
選任辯護人  宋永祥律師
選任辯護人  賴義璋律師
上列上訴人因違反槍砲彈藥刀械管制條例案件，不服臺灣臺中地
方法院96年度訴字第4667號中華民國97年 8月29日第一審判決（
起訴案號：臺灣臺中地方法院檢察署96年度偵字第23838、25487
號），提起上訴，經判決後由最高法院發回更審，本院判決如下
：
    主  文
原判決關於甲○○部份撤銷。
甲○○共同犯非法持有手槍罪，累犯，處有期徒刑陸年，併科罰
金新臺幣捌萬元，罰金如易服勞役，以新臺幣貳仟元折算壹日；
扣案如附表編號２所示之制式手槍壹支及附表編號３所示未經射
擊之制式子彈共陸顆，均沒收。
    事  實
一、甲○○曾於民國(下同)八十八年間因犯殺人罪，經臺灣臺中
    地方法院判處有期徒刑七年確定，嗣經入監執行，已於九十
    一年五月十六日因縮短刑期假釋出監並交付保護管束，嗣於
    九十四年八月二十五日假釋期滿，其假釋未被撤銷而執行完
    畢。
二、已判決確定之黃俊清（綽號「殺豬」）明知未經許可，不得
    寄藏手槍、子彈，竟於九十一年間某日，在其位於臺中縣烏
    日鄉○○村○○路九三○巷一一號之住處，受綽號「殺牛」
    之不詳姓名成年男性友人（業於九十二年間死亡）之託，而
    收受上開男子同時交付之具有殺傷力之附表編號１、２所示
    制式半自動手槍各一支（以下就編號１、２之手槍分別簡稱
    為「Ａ槍」、「Ｂ槍」）及可適用而具有殺傷力之附表編號
    ３所示之制式子彈二十一顆後，即基於未經許可同時寄藏手
    槍、子彈之犯意，將之藏放於上揭住處內，而未經許可，受
    寄代藏上開「Ａ槍」、「Ｂ槍」及制式子彈二十一顆。
三、迨至九十六年九月十二日晚間某時，至同月十三日凌晨零時
    之間，因黃俊清、甲○○（綽號「阿弟仔」）、魏嘉宏、楊
    景文、蘇瀚林、胡正成、楊全真等七人在臺中縣烏日鄉○○
    村○○街之「夢幻星球」撞球場飲酒，魏嘉宏於席間向眾人
    提及綽號「阿其」之不詳姓名成年男子，向其朋友「硬拗」
    索討新台幣（下同）六千元之事，致黃俊清及甲○○對該「
    阿其」之男子心生不滿，遂與在場之人商議後，決定找「阿
    其」談判。嗣黃俊清、甲○○等人經打探認為「阿其」，可
    能在黃文正位於臺中縣烏日鄉○○村○○路九如巷一一○號
    之住處後，黃俊清及甲○○二人因恐在談判過程中，雙方發
    生衝突，為求威嚇並壓制對方以便全身而退，其等二人對於
    談判過程中，或將持槍恐嚇對方人身安全之事有所認識，甲
    ○○仍與黃俊清基於共同未經許可非法持有槍枝與子彈，以
    為恐嚇危害安全犯罪之犯意聯絡，二人另行私下謀議，由黃
    俊清先自行返回上揭住處取槍，黃俊清自住處取來上述「Ａ
    槍」（其內裝配上開制式子彈十四顆）及「Ｂ槍」（其內裝
    配上開制式子彈七顆），後並在返回之後，將該「Ｂ槍」（
    含其內制式子彈）交由甲○○收受而持有（無證據證明甲○
    ○知悉黃俊清持有A槍)，黃俊清及甲○○自斯時起，即基於
    上開犯意聯絡而共同持有、保管上開Ｂ槍及子彈七顆。隨後
    黃俊清、甲○○即夥同不知悉渠等共同持有上開槍彈之魏嘉
    宏、楊景文、蘇瀚林、胡正成、楊全真等人，分別駕搭二輛
    汽車，於十三日凌晨零時五十分許，抵達黃文正上開住處。
    適黃文正之友人李佳霖、許博舜、鐘智群正在該住處一樓聊
    天，黃文正與不詳友人則在該處二樓打麻將，甲○○除指示
    黃俊清到二樓，要求黃文正等人暫停打麻將之外，並向李佳
    霖說明來意，要求李佳霖交出「阿其」之人。但李佳霖不願
    透露「阿其」行蹤，甲○○為此乃與李佳霖發生口角，隨後
    甲○○等人即進而與李佳霖、許博舜、鐘智群等人互毆（傷
    害部分未據告訴、起訴），甲○○因酒後不敵，即掏出所持
    之「Ｂ槍」作勢擊發（但未擊發子彈），而以加害生命、身
    體之事對在場之李佳霖、許博舜、鐘智群三人施加恫嚇，使
    李佳霖、許博舜、鐘智群三人均心生畏懼，致生危害於安全
    。李佳霖、許博舜、鐘智群等三人見狀恐受危害，乃立即趨
    前一同將甲○○所持「Ｂ槍」（含其內尚未擊發之制式子彈
    七顆）奪下。此後，已判決確定之李佳霖明知未經許可，不
    得非法持有手槍、子彈，竟仍基於非法持有手槍、子彈之犯
    意，同時將上開「Ｂ槍」及槍內裝填之七顆子彈，置於自己
    實力支配之下，而非法持有。其後黃俊清下樓時，見甲○○
    所持「Ｂ槍」遭李佳霖等人奪下，正欲加入互毆並助甲○○
    突圍時，適有在場不詳之人高喊：「警察來了，快走」等語
    ，黃俊清、甲○○因擔心遭警查獲非法攜帶槍彈，旋率同夥
    前去之其他友人立即離開現場。李佳霖持有上開「Ｂ槍」及
    槍內裝填之七顆子彈之後，除在黃俊清、甲○○等一夥人離
    去之際，不慎射擊一顆子彈之外，其後並將該「Ｂ槍」包裹
    完妥，最後藏放在南投縣魚池鄉頭社村平和巷明潭隧道口旁
    草叢之土堆內，其餘制式子彈六顆，則經李佳霖丟棄於不詳
    地點。而黃俊清在離開現場之後，因上揭「Ｂ槍」（起訴書
    誤載為「Ａ槍」）遭奪而心有未甘，乃隨即於同日（十三日
    ）清晨四時五十分許，單獨騎乘機車返回上述黃文正住處，
    並另單獨基於恐嚇危害安全之犯意，持「Ａ槍」（起訴書誤
    載為「Ｂ槍」)朝上址大門處射擊十四發，造成該處鋁門多
    處遭子彈貫穿（毀損部分未據告訴），使黃文正及其家人因
    而心生畏懼，恐生命、身體將遭受威脅，致生危害於安全，
    黃俊清此部分恐嚇犯行，經原審法院判決後，業經其向原審
    法院撤回上訴而確定）。嗣經黃文正報警處理後，為警在黃
    文正上開住處查扣已擊發之彈殼十五顆及彈頭十四顆，並循
    線查知黃俊清、甲○○、李佳霖均涉有重嫌後，先由李佳霖
    於同年九月十九日十六時三十分（起訴書誤載為九月十三日
    ）引導警方前往南投縣魚池鄉頭社村平和巷明潭隧道旁之草
    叢中，起獲查扣上開「Ｂ槍」（含彈匣一個，其內已無任何
    子彈；又起訴書誤載為「Ａ槍」）。另黃俊清經警調查後，
    自知罪證確鑿，亦於同年十月三十日十四時四十分許，引導
    警方在黃俊清上述住處四樓之儲藏室，查扣上開「Ａ槍」（
    含彈匣一個，其內亦無任何子彈；又起訴書誤載為「Ｂ槍」
    ）。
四、案經內政部警政署刑事警察局及臺中縣警察局烏日分局報請
    臺灣臺中地方法院檢察署檢察官偵查起訴。
    理    由
壹、證據能力部分
一、按被告以外之人（包括證人、鑑定人、告訴人、被害人及共
    同被告等）於檢察事務官、司法警察官或司法警察調查中所
    為之陳述，與審判中不符時，其先前之陳述具有較可信之特
    別情況，且為證明犯罪事實存否所必要者，得為證據，此於
    刑事訴訟法第一百五十九條之二定有明文。所謂「前後陳述
    不符」之要件，應就前後階段之陳述進行整體判斷，以決定
    其間是否具有實質性差異；而所謂「較可信之特別情況」之
    情形，亦應就前後陳述時之各種外部情況進行比較，以資決
    定何者外部情況具有可信性；若陳述係在特別可信之情況下
    所為，則虛偽陳述之危險性即不高，雖係審判外陳述，仍得
    承認其有證據能力。本案共同被告黃俊清、甲○○、李佳霖
    雖否認證人魏嘉宏、許博舜、鐘智群等人於司法警察調查中
    所為之陳述之證據能力；另外，被告黃俊清、甲○○亦否認
    證人即同案被告李佳霖於司法警察調查中所為陳述之證據能
    力；而證人魏嘉宏、許博舜、鐘智群、李佳霖等人於司法警
    察調查中所為陳述，亦有與其等在審判中所為證詞內容不符
    之情形。惟證人許博舜、鐘智群及李佳霖等人均係在案發後
    一星期之內之九十六年九月十九日，接受司法警察調查而為
    陳述，當時其等對於案情之記憶自較深刻，可立即依據記憶
    所及陳述事發經過，不致因時隔日久而遺忘案情，亦無來自
    本案被告（或其餘被告）同時在庭之壓力或人情干擾，亦較
    無事後為迴護被告（或其餘被告）而匿飾串謀案情之機會。
    證人許博舜、鐘智群在本院前審審理時，既均是認其等在司
    法警察調查時，有為警局調查筆錄所記載內容之陳述，且查
    無司法警察有違背其等自由意志而對其等為非法取供之情形
    ；另被告李佳霖除於檢察官內勤訊問時，明確供述：「在警
    局所述為事實，我看過筆錄才簽名的」等語之外，其於原審
    法院審理時亦具結證稱：「警詢是照我自己的意思說的，員
    警沒有使用不法手段」等語；足認證人許博舜、鐘智群及被
    告李佳霖等人在司法警察調查時，應無司法警察違背其等自
    由意志而對其等為非法取供之情形；且其等在原審審理時所
    為之證詞，經核亦有下列彼此證述不一，故難認可信之情況
    （此部分另如後述）；審酌上開各情，本院認其等三人在司
    法警察調查中所為陳述，具有較可信之特別情況，且為證明
    上開被告犯罪事實存否所必要，爰均採為證據。又證人魏嘉
    宏在司法警察調查中，就被告甲○○於案發時，有攜帶槍枝
    部分所為之陳述，亦與其在原審審理時否認此情之證詞不符
    。雖證人魏嘉宏在原審審理時，就其在司法警察調查中何以
    會為上開陳述部分，證稱：「（警局調查筆錄如非真實，何
    處並非真實？不真實之理由為何？）我是有講這些話。案發
    後兩三天，警察有去我家，要我下班後去做筆錄，警察說，
    我過去的時候已經有五個人做過筆錄了，前五個人都說槍是
    【阿弟】的，要我跟他們說一樣的話，不然我會有事情」等
    語（見原審卷第二一六頁）；惟此與證人魏嘉宏在檢察官偵
    訊時，就此部分所證述：「（之前在警局之陳述是否屬實？
    ）不實在，我當時去時就說我不知道，警察就說，我如果不
    老實說，就要跟我家人說，所以我就照警察意思說」云云（
    見二三八三八號偵卷第一六頁），前後並非一致。且在本案
    案發之後，警員係於九十六年九月十三日案發當天，首先對
    被害人黃文正製作調查筆錄，繼於同月十四日對證人胡正成
    製作調查筆錄，但被害人黃文正及證人胡正成均未見有指證
    被告甲○○攜帶槍枝之情形；其後警員於同月十五日再對證
    人魏嘉宏製作調查筆錄，證人魏嘉宏才陳述：「（九十六年
    九月十三日上午約零時五十分至一時許，你是否在臺中縣烏
    日鄉○○村○○路九如巷１１０號？）是」、「（是何人邀
    約前往？攜何凶器前往？）綽號阿弟邀約。槍枝」、「（何
    人攜槍？何種槍械？）綽號阿弟帶槍，短槍，黑色」、「當
    時我們到那裡，【阿弟】跟【佳霖】在談什麼，我在後面我
    不清楚」、「（談多久你們雙方才打起來？）約二、三分鐘
    」、「（阿弟由何處取出槍枝攜槍前往？）我不知道，我到
    那裡，他從身上拿出來我才知道他有攜槍」、「（上述是否
    為自由意識下陳述？）是」等語（見警卷卷一第十三、十四
    頁），亦即被告甲○○於上開案發時間有攜帶槍枝之事實，
    係證人魏嘉宏首向司法警察陳述此情；上開各情有臺中縣警
    察局烏日分局刑案偵查卷宗可稽。在九十六年九月十五日之
    前，既未見有人指陳被告甲○○攜帶槍枝，則警員如何可能
    會無中生有，向證人魏嘉宏告知「已經有五個人做過筆錄了
    ，前五個人都說槍是【阿弟】的」等語，而要證人魏嘉宏「
    跟他們說一樣的話」？證人魏嘉宏嗣在原審審理時所為之上
    開證詞，自難認係屬實在。又被害人黃文正在司法警察調查
    時，並未指述何人犯罪；證人胡正成在司法警察調查時，所
    供稱與其於上開時間同往被害人黃文正之住所之人，僅有證
    人魏嘉宏、楊全真、綽號「阿弟」之被告甲○○、及「阿弟
    」帶去之少年仔等三人（並指係「阿弟」旁邊之少年仔帶槍
    、開槍）。至於綽號「殺豬」之被告黃俊清、綽號「蘇仔」
    之證人蘇瀚林等人均有同往，此亦係證人魏嘉宏首向司法警
    察陳述此情，並核與事實相符；由此益堪認定證人魏嘉宏在
    原審本案審理時，所證稱：警員向其告知「已經有五個人做
    過筆錄了，前五個人都說槍是【阿弟】的」，而要其「跟他
    們說一樣的話」等語，顯非真實。另外，證人魏嘉宏於案發
    時已滿二十三歲，衡情豈會因為警員向其告知「如果不老實
    說，就要跟你家人說」等語，即於司法警察調查時，「照警
    察意思說」？審酌上開各情，本院認其在司法警察調查中所
    為陳述，具有較可信之特別情況，且為證明本案上開被告等
    之犯罪事實存否所必要，爰亦採為證據。
二、次按被告之自白，非出於強暴、脅迫、利誘、詐欺、疲勞訊
    問、違法羈押或其他不正之方法，且與事實相符者，得為證
    據，此於刑事訴訟法第一百五十六條第一項定有明文。本案
    共同被告黃俊清及其選任辯護人於本院前審對於被告黃俊清
    本人於警、偵訊所為之部分自白（亦即自九十一年起寄藏如
    附表所示之手槍、子彈及於九十六年九月十三日持「Ａ槍」
    掃射恐嚇危安犯行等事實），並未爭執證據能力，本院核諸
    該等警、偵訊筆錄作成時之客觀情事，均查無有何違背其陳
    述任意性之事由存在，次參以共同被告黃俊清確實有於警、
    偵訊筆錄上親閱無誤始為簽名、捺印，再酌與下述其餘積極
    證據所示情節尚屬相符，堪認被告黃俊清於警、偵訊所為之
    部分自白，應有證據能力。
三、又按，被告以外之人（包括證人、鑑定人、告訴人、被害人
    及共同被告等）於偵查中向檢察官所為之陳述，除顯有不可
    信之情況者外，得為證據，此於刑事訴訟法第一百五十九條
    之一第二項定有明文。又被告以外之人於警詢時及偵查中檢
    察官訊問時之陳述，包括共同被告非以證人身分於警詢時及
    偵查中檢察官訊問時之陳述，係有關被告以外之人於警詢、
    偵查中檢察官訊問時所為之陳述，如何得為證據能力之規定
    ，故於審判中，如共同被告在調查被告本人之案件時，已依
    刑事訴訟法第二百八十七條之二規定轉換為證人調查詢問，
    而具結陳述，經賦予被告對該共同被告所為之陳述為詰問之
    機會者，該以共同被告身分所為之陳述，法院即非不得與其
    以證人身分所為之陳述，綜合該被告以外之人全部供述證據
    ，斟酌案內其他調查之證據資料，本於經驗法則及論理法則
    ，予以取捨，作證據價值之判斷，非謂於被告本人案件中，
    僅能採取共同被告以證人身分所為之陳述作為判斷之依據，
    該非以證人身分之共同被告所為之陳述，即為無證據能力之
    證據，而應予排除不用（最高法院九十七年度臺上字第二六
    三一號判決要旨參照）。本案被告李佳霖於九十六年九月二
    十日經檢察官偵訊時，非以證人身分所為不利於被告甲○○
    、黃俊清之陳述（詳細內容詳下述），雖未經具結；惟原審
    法院及本院前審既已於審理期日，將被告李佳霖轉換為證人
    身分進行調查，且分別賦予被告甲○○、黃俊清及其等選任
    辯護人為詰問之機會，即非不得與其以證人身分所為之陳述
    ，綜合其歷次全部供述證據，斟酌案內其他調查之證據資料
    ，本於經驗法則及論理法則，予以取捨，作證據價值之判斷
    ；況本院亦查無被告李佳霖於偵訊之供述，有何顯不可信之
    情況，核諸上開法條及判決意旨，其證據能力應無疑義。
四、末按被告以外之人於審判外之陳述，雖不符刑事訴訟法第一
    百五十九條之一至之四等規定，而經當事人於審判程序同意
    作為證據，法院審酌該言詞陳述或書面陳述作成時之情況，
    認為適當者，亦得為證據；又當事人、代理人或辯護人於法
    院調查證據時，知有刑事訴訟法第一百五十九條第一項不得
    為證據之情形，而未於言詞辯論終結前聲明異議者，視為有
    前項之同意；此於刑事訴訟法第一百五十九條之五定有明文
    。該條立法意旨在於傳聞證據未經當事人之反對詰問予以核
    實，原則上先予排除；惟若當事人已放棄反對詰問權，於審
    判程序中表明同意該等傳聞證據可作為證據；或於言詞辯論
    終結前未聲明異議，基於尊重當事人對傳聞證據之處分權，
    及證據資料愈豐富，愈有助於真實發見之理念，且強化言詞
    辯論主義，使訴訟程序得以順暢進行，該等傳聞證據亦均具
    有證據能力。本案卷內之內政部警政署刑事警察局九十六年
    十一月二十二日刑鑑字第０９６０１７０５６２號槍彈鑑定
    書、九十六年十一月二十二日刑鑑字第０９６０１５００３
    ４號槍彈鑑定書、九十六年十一月二十三日刑鑑字第０９６
    ０１７５２２４號槍彈鑑定書，均係由刑事警察局鑑識人員
    就附表所示手槍有無殺傷力，及為警於案發現場扣得之彈頭
    、彈殼進行彈道比對等鑑定結果，依其所見所為之證明文書
    ，雖依據刑事訴訟法第二百零八條第一項之規定，將該法第
    二百零二條之規定排除在外，亦即囑託機關鑑定，並無必須
    命實施鑑定之人為具結之明文，故縱令未經鑑定人具結在卷
    ，尚非即應逕予排除其證據能力，惟核其本質，仍為被告以
    外之人於審判外之書面陳述，其性質上雖為公務員職務上所
    製作之證明文書，但既為針對本案被告持有手槍、子彈及如
    何、有無開槍擊發等個案所作成，即與刑事訴訟法第一百五
    十九條之四第一款所規定，可經常處於可受公開檢查（Ｐｕ
    ｂｉｃ  Ｉｎｓｐｅｃｔｉｏｎ）之狀態，設有錯誤，甚易
    發現而予及時糾正之例行性紀錄文書有間（該條款立法理由
    參照），是非刑事訴訟法第一百五十九條之四第一款所謂得
    成為傳聞例外之公文書，而不能依此規定取得證據能力（該
    條款立法理由參照）。惟公訴人、被告等及其等辯護人，於
    原審及本院前審準備程序時，均表示對該等鑑定報告之證據
    能力不爭執，且於原審及本院前審審理時，均未於言詞辯論
    終結前聲明異議，本院審酌該等書面陳述作成時之情況，認
    為適當，故認均得為證據。又證人黃文正於司法警察調查時
    所為之陳述、司法警察所製作之搜索扣押筆錄、扣押物品目
    錄表及案發現場勘查報告（含起獲現場照片與勘察現場照片
    多幀）等，公訴人、被告等及其等辯護人等於原審及本院前
    審審理時，均未於言詞辯論終結前聲明異議，本院審酌該等
    陳述作成時之情況，認為適當，故亦認均得為證據。
貳、事實認定部分
一、訊據被告甲○○雖坦承伊確有於上開時間，因上開原因而與
    同案被告黃俊清及友人魏嘉宏、楊景文、蘇瀚林及胡正成等
    人前往黃文正住處欲找「阿其」談判，但矢口否認伊有公訴
    人所指訴之共同持有手槍、子彈及恐嚇危害安全等犯行，辯
    稱：伊對於被告黃俊清有攜帶「A槍」、「B槍」（含槍枝內
    裝之子彈）前往案發現場一事，自始至終均不知情，更未在
    此過程中，向被告黃俊清收受取得「Ｂ槍」而非法持有及作
    勢擊發以向被告李佳霖等人恫嚇，本案所有不利於被告甲○
    ○之供述證據，均屬審判外之陳述，且不符合傳聞法則之例
    外規定，均無證據能力，經警查扣之「Ｂ槍」亦未經鑑定有
    無伊之指紋，應不能憑空認定伊曾持有上開「Ｂ槍」，伊應
    不為罪等情。
二、經查：本案共同被告黃俊清就其上開非法寄藏制式手槍、子
    彈及恐嚇黃文正危害安全之犯行，已據被告黃俊清於偵、審
    中均坦承不諱；就其曾持「Ａ槍」至證人黃文正之住所射擊
    子彈部分，所供並與證人黃文正於警、偵訊時所證述情節相
    符。而附表編號１所示之「Ａ槍」係被告黃俊清於九十六年
    十月三十日十四時四十分許，引導警方在其住處四樓之儲藏
    室所查扣一節，亦有搜索扣押筆錄、扣案物品目錄表及起獲
    現場照片二幀等存卷可稽（警卷卷二第四八至五○頁）；足
    證該「Ａ槍」迄被警於上開時間查獲時止，確實在被告黃俊
    清之實力支配之下。另扣案如附表編號１所示之「Ａ槍」經
    送請內政部警政署刑事警察局鑑定結果，認為係捷克ＣＺ廠
    制之口徑９ｍｍ制式半自動手槍（槍號０１０１８３），槍
    管內具六條右旋來復線，擊發功能正常，可供擊發同口徑制
    式子彈使用，認具殺傷力，有該局九十六年十一月二十二日
    刑鑑字第０９６０１７０５６２號槍彈鑑定書在卷可按（見
    九十六年度偵字第二五四八七號偵卷第二四至二六頁）；扣
    案如附表編號２所示「Ｂ槍」經送請該局鑑定結果，認為係
    義大利ＢＥＲＥＴＴＡ廠９２ＤＳ型口徑９ｍｍ制式半自動
    手槍（槍號Ｇ４３３６５Ｚ），槍管內具六條右旋來復線，
    擊發功能正常，可供擊發同口徑制式子彈使用，認具殺傷力
    ，此情亦有該局九十六年十一月二十二日刑鑑字第０９６０
    １５００３４號槍彈鑑定書附卷可憑（見九十六年度偵字第
    二三八三八號偵卷第七四至七六頁）；至於員警在證人黃文
    正報案後，於九十六年九月十三日上午六時二十分至八時二
    十分前往案發地點，即證人黃文正上開住處勘察蒐證結果，
    在該住宅前方道路發現十五個業經制式槍枝擊發之彈殼，散
    佈在地面上，在該住處一樓外鋁製玻璃大門上發現十四個彈
    孔，分佈在玻璃門及鋁製門板等處，均係由外往內射擊，而
    在黃文正住處一樓客廳內，則發現有十五個業經制式槍枝擊
    發之彈頭散落在屋內水族箱、沙發、冰箱、牆角、大門入口
    處附近之地面上，且客廳大門入口處之沙發上、對向之沙發
    上、沙發後方牆壁上、廚房入口上方牆壁上等處均發現彈著
    點，以上情節亦有臺中縣警察局烏日分局員警所製作之案發
    現場勘察報告及勘查現場照片多幀在卷可考（見九十六年度
    偵字第二三八三八號偵卷第三六至六二頁）；此外，為警在
    案發現場所查獲之上開十五顆彈殼，均係已擊發之口徑９ｍ
    ｍ（９Ｘ１９ｍｍ）制式彈殼，經以比對顯微鏡比對結果，
    其中一顆係由附表編號２所示之「Ｂ槍」所擊發，其餘十四
    顆均由附表編號１所示之「Ａ槍」所擊發，則有內政部警政
    署刑事警察局九十六年十一月二十三日刑鑑字第０９６０１
    ７５２２４號槍彈鑑定書存卷可憑（見九十六年度偵字第二
    三八三八號偵卷第七七至九○頁）。
三、
（一）證人魏嘉宏於九十六年九月十五日在司法警察調查時，已
      經陳述：「（何人攜槍？何種槍械？）綽號【阿弟】（即
      指被告甲○○）帶槍，短槍，黑色」、「當時我們到那裡
      ，【阿弟】跟【佳霖】（即指被告李佳霖）在談什麼，我
      在後面不清楚」、「（談多久你們雙方才打起來？）約二
      、三分鐘」、「我約九十六年九月十二日下午十八時許下
      班後，前往烏日鄉仁德村【夢幻星球】找【阿弟】喝酒聊
      天，之後【阿弟】就說要去那裡，：：：：我到該處看到
      才知道【佳霖】、【阿順】、【豬哥】在那裡」、「（【
      阿弟】由何處取出槍枝攜槍前往？）我不知道，我到那裡
      ，他從身上拿出來，我才知道他有攜槍」、「（你們共駕
      幾部車輛前往？）二部，我坐福特銀色那一部（胡正成開
      車），另一部是賓士」等語（見警卷卷一第十三、十四頁
      ）。另證人許博舜於九十六年九月十九日在司法警察調查
      時，亦有陳述：「該住宅為黃文正所有，當時黃文正跟朋
      友在二樓打麻將，我與【佳霖】及【阿胖】在該住宅一樓
      客廳吃鹹酥雞聊天」、「在我們吃鹹酥雞聊天之際，六、
      七名男子便打開玻璃門進入，由其中一名綽號【阿弟】的
      男子出言要找綽號【阿其】之男子，【佳霖】向他們表示
      【阿其】並未在該處所，該名綽號【阿弟】便從腰際掏出
      一把手槍比向天花板，有扣扳機，但未擊發，我與【佳霖
      】及【阿胖】便向前徒手將槍搶下，對方見手槍遭我們搶
      下，便逃離現場」、「當時手槍是由綽號【阿弟】的男子
      帶來的，由綽號【阿弟】的男子持該手槍開槍射擊，當時
      綽號【阿弟】的男子僅扣扳機擊發一槍，但未擊發，我僅
      知該手槍槍身為黑色，至於廠牌及型號我則不清楚」、「
      綽號【佳霖】之男子年籍資料為姓名：李佳霖：：：：綽
      號【阿胖】之男子年籍資料為姓名：鐘智群」、「（你與
      綽號【佳霖】及【阿胖】等三人將該手槍搶下後，如何處
      理該把手槍？該把手槍現在何處？）該把手槍是交由綽號
      【佳霖】帶走處理，現於何處我並不清楚」、「（上述是
      否為自由意識下陳述？）是的」等情（見警卷卷一第二五
      、二六頁）；核與證人鐘智群於同日在司法警察調查時所
      陳述：「我沒有聽到槍聲，有看見一名綽號阿弟之男子持
      槍」、「大約有六七名男子進來，然後我們三人跟對方打
      起來，我不了解為何會打起來」、「我沒有受傷，我是事
      後才知道對方有一名綽號【阿弟】」、「（對方是否有攜
      帶槍械？何人攜槍？何種槍械？）有的，綽號「阿弟」帶
      槍，短槍，黑色」、「（對方何人開口說要找綽號阿其之
      人？）是綽號【阿弟】之人」、「對方綽號【阿弟】之男
      子，亮出槍枝的時候，我們（許博舜【阿舜】及李佳霖【
      佳霖】）趁機把那乙把槍搶下來」、「（你們以何方式將
      對方綽號阿弟之男子的槍，搶下來？）他要槍口朝天花板
      ，開一槍，但是沒有擊發成功，在那的同時我們三人就徒
      手合力從綽號阿弟之男子的手中，將槍枝搶下來」、「對
      方看到槍枝被我們搶了以後，就用跑的離開」、「該槍枝
      被李佳霖【佳霖】拿走了」等情節相符（見警卷卷一第二
      七、二八頁）。依據證人魏嘉宏、許博舜及鐘智群在司法
      警察調查時所為之上開陳述，本案被告甲○○在與被告黃
      俊清等人前往證人黃文正之上開住所之時，確有攜帶手槍
      一把，嗣並因其向被告李佳霖查問綽號「阿其」之男子之
      行蹤未果，與被告李佳霖及證人許博舜、鐘智群等人發生
      口角進而互毆，但因酒後不敵，乃掏出所持有之手槍作勢
      擊發（但未擊發子彈），但遭被告李佳霖及證人許博舜、
      鐘智群等人奪下，該槍此後乃改由被告李佳霖持有，其情
      甚為明確。
（二）又本案被告李佳霖於九十六年九月十九日在司法警察調查
      時，亦有供述：「（你於何時、何處為警方查獲？）於九
      十六年九月十九日下午十六時許，我告知警方，我人在南
      投縣魚池鄉頭社村平和巷，故警方前往該處帶我回分局調
      查」、「（你於何時帶同警方前往何處取出何物？）九十
      六年九月十九日下午十六時三十分，南投縣魚池鄉頭社村
      平和巷『明潭隧道口』旁草叢，取獲手槍一把（含彈匣）
      」、「（該槍械之型式及槍號為何？）貝瑞塔手槍，槍號
      ：Ｇ４３３７５Ｚ」、「（該手槍何人所有？）綽號【阿
      弟】甲○○所有」、「因為當時我與甲○○吵架，進而打
      起來，甲○○所攜帶之槍械掉落地上，後來甲○○就逃跑
      ，我大事化小就揀起來槍械，我就跑到南投縣，就將槍械
      丟棄該處」、「（你於何時在何處與甲○○吵架？）於九
      十六年九月十三日上午零時五十分許。在臺中縣烏日鄉○
      ○村○○路九如巷一一○號內」、「（甲○○與何人前往
      該處？槍械由何人身上取出？）甲○○與綽號【殺豬】及
      其他我不認識之男子，計六、七位。甲○○，我有見甲○
      ○由身上取出槍械」、「（甲○○）他有拉滑套，且開一
      槍，但未擊發，我就與他拉扯」、「甲○○帶六、七名進
      入該處稱，要找【阿其】，甲○○說：【阿其】早上去他
      經營之【夢幻撞球場】叫我店收起來不要做了。我告訴他
      ：不知道【阿其】。甲○○就起出槍械，然後叫【殺豬】
      去二樓叫打牌的人不要打了」、「（你於何時將槍械丟棄
      ？你揀起槍械時該槍有無子彈？）九十六年九月十三日，
      我與甲○○吵架那一天，我揀起子彈以後就跑到南投縣，
      然後就將槍械丟棄該處，有」、「（你揀起槍械時該槍內
      子彈幾顆？現於何處？）五、六顆，我去南投縣就沿途將
      子彈丟棄」、「（上述是否為自由意識下陳述？）是的」
      等語（見警卷卷一第一至三頁）。嗣於九十六年九月二十
      日在檢察官偵訊時，被告李佳霖亦再供述：警訊筆錄實在
      ，其引導警方查扣之手槍確是被告甲○○攜來等情無誤（
      見二三八三八號偵卷第七頁）。依據被告李佳霖之上開警
      、偵訊供述，其亦明確指陳扣案之「Ｂ槍」及其內裝填之
      子彈，確係本案被告甲○○在與被告黃俊清等人前往證人
      黃文正之上開住所之時，所攜帶前來，且被告甲○○嗣亦
      確有掏出其所持有之手槍作勢擊發（但未擊發子彈）恫嚇
      。雖被告李佳霖於上開警、偵訊，係指陳在其與被告甲○
      ○互毆期間，被告甲○○將槍掉在地上，其嗣後再從地上
      檢拾起來云云；而與證人許博舜、鐘智群之上開陳述有異
      。惟就扣案之「Ｂ槍」及其內裝填之子彈確係被告甲○○
      攜來，被告甲○○嗣亦確有掏出其所持有之手槍作勢擊發
      （但未擊發子彈）恫嚇等情，被告李佳霖與證人許博舜、
      鐘智群之上開陳述則無不同。本案徵之證人許博舜、鐘智
      群嗣後並未非法持有上開手槍、子彈而被追訴刑責，而被
      告李佳霖則因非法持有上開手槍、子彈而被追訴刑責，且
      並以其無持有之意置辯等事實，認此部分事實，以證人許
      博舜、鐘智群所陳為可採信。
（三）本案被告李佳霖嗣在九十六年十月三十一日之偵訊期日雖
      即改稱：「（當天槍是不是甲○○掏出來？）我不是很確
      定，我知道時，是在我整理現場時才發現有槍」等語（見
      二三八三八號偵卷第一九頁），嗣在原審及本院前審審理
      時，亦先後供證：伊不知道「Ｂ槍」（及其內裝填之子彈
      ）是否確係被告甲○○攜來，伊係在被告黃俊清、甲○○
      等人離開之後，在整理現場時才發現有槍，其後因為要證
      明槍枝不是伊等所有（或因只認識被告甲○○，且與被告
      甲○○結怨），才與證人許博舜、鐘智群在司法警察調查
      前，一起商議為不利於甲○○之陳述等情；另外，證人許
      博舜、鐘智群在檢察官偵訊時，亦均改稱：沒有看見有人
      拿槍出來，係打完之後，才在現場發現槍枝等語，並於本
      院前審審理時，證述有被告李佳霖所述上開商議之情。第
      查，證人許博舜、鐘智群在司法警察調查時，均陳稱：係
      其等三人合力，且由被告李佳霖自被告甲○○手上奪下槍
      枝；核與被告李佳霖於警、偵訊，係指陳在其與被告甲○
      ○互毆期間，被告甲○○將槍掉在地上，其嗣後再從地上
      檢拾起來云云不合。如其等三人曾經事先商議如何陳述，
      豈會有上開陳述不一之情形？且被告李佳霖先於原審證稱
      ：「去做筆錄之前，我們三人有先講好如何去證明這槍不
      是我們的，所以我們三人就講好，要說槍是甲○○拿出來
      的」等語（見原審卷宗第一九○頁）；其後在本院前審審
      理時則證稱：「因為裡面我只認識甲○○，而且只有與他
      結怨，所以想說可能是他帶來的」云云（見本院前審卷宗
      第一四三頁）；其就其等何以在司法警察調查時為上開供
      述之原因，前後所證亦非一致。再者，就被告李佳霖所述
      事先商議之時間、地點，被告李佳霖在本院前審審理時係
      陳稱：伊係於製作筆錄當天上午十一、二點，先以電話聯
      絡許博舜、鐘智群，許博舜、鐘智群約於當日下午二、三
      點一起到日月潭附近與伊會合，再一起商量並達成結論等
      語；而證人鐘智群在本院前審審理時，雖證稱：有在日月
      潭附近商議之事，但對於被告李佳霖撥打電話之大約時間
      、其等在日月潭附近商議之大約時間、及該日係在司法警
      察調查期日當天或前幾天、以及為此商議之目的等事項，
      或證稱「忘記了」，或證稱「不知道」；而證人許博舜經
      檢察官詰問時，則先證稱：其等係在案發當日在黃文正家
      中討論，經本院前審訊問時，再證稱，討論之時間係在案
      發當日晚上，且明確證稱，除此之外，並未另在其他時間
      、地點再為商議，詎在其後被告甲○○之選任辯護人再為
      「爭吵事發之後，是否曾經跟李佳霖、鐘智群二人在日月
      潭碰面過」之訊問後，證人許博舜雖然證稱，有此事，但
      其此後又證稱：係自己開車過去，這次碰面沒有討論要在
      警局如何陳述，只是說要如何將槍交給警方才不會被誤會
      等語；由其等三人上開供述不一之情形，其等三人上開陳
      述與證詞，顯難認可信，自不足為有利被告甲○○之認定
      。
（四）本案共同被告黃俊清雖自九十六年十月三十日之後之警、
      偵、審中，先後供證：案發當日係伊獨自攜帶「Ａ槍」及
      「Ｂ槍」前往案發現場，伊並未將「Ｂ槍」交由被告甲○
      ○持有，在此過程之中亦未亮槍，係在離開之後，才發現
      身上掉了一支手槍等語；並於原審法院審理時，證稱：「
      （黃文正家中怎麼會有一把槍？）打架的時候掉的」云云
      （見原審卷宗第一九五頁）。惟本案被告黃俊清在九十六
      年九月十九日司法警察調查時，並未供述其有加入互毆之
      情（見警卷卷二第十一、十二頁）。嗣其雖於九十六年十
      月三十日在司法警察調查時，供述：「：：：到現場我就
      直接上去二樓，其餘的人都在樓下，我聽到樓下有吵架的
      聲音，我就跑到樓下看，也加入群架，突然有人喊【警察
      來了】，大家就一哄而散，我就跑去案發地後面躲藏，我
      在那裡躲一陣子後，就跑到建國北路田裡躲，我才發現身
      上掉了一支手槍」等語（見警卷卷二第六頁）；但其於同
      月三十一日之偵訊期日，則係供稱：「：：：進去之後我
      就先上樓頂叫黃文正他們不要先打麻將，接著我就聽到樓
      下打架的聲音，後來我就看到李佳霖與甲○○在打架，我
      本來想加入一起打，就聽到朋友說警察來了快點走，我想
      身上有槍就趕快走，我就跑去躲起來」云云（見二三八三
      八號偵卷第十八頁）；前後所供顯非一致。其後被告黃俊
      清雖又於九十六年十二月三日之偵訊期日供述：「我從樓
      上一下來，李佳霖就打我，我身上有傷，我是與他們有身
      體接觸，他們是打我手及腳，我本來要還手，就有人喊警
      察來了，我就跑掉了，我來不及還手」、「（過程）大概
      有幾秒鐘」等語（見二五四八七號偵卷第四五、四六頁）
      ；被告李佳霖於原審法院亦附會其詞，供稱有與被告黃俊
      清互毆之事，二人並均於原審法院審理時，證述黃俊清確
      有加入互毆之事。但被告李佳霖在九十六年十月三十一日
      檢察官偵訊時，已經供述：「（當天你有無與黃俊清發生
      衝突？）我沒有印象，當天場面很混亂，我是與甲○○發
      生衝突」之情（見二三八三八號偵卷第十九頁），如其在
      案發當時有與被告黃俊清發生衝突並互毆，其在上開偵訊
      期日何以對此事並無印象？又被告李佳霖在原審法院審理
      時，就此部分，係先後證稱：「黃俊清、甲○○走進來黃
      文正家，甲○○說要找阿其討錢，我就說阿其不在這裡，
      甲○○當時有喝酒，一直騷擾我，後來我們就發生口角並
      開始打架，然後我們這邊有三人，他們那邊有六至七人，
      雙方就打起架，主要在打架是黃俊清、甲○○和我，他們
      那邊其他的人有些在門口。後來有人說警察來了，不要打
      了，快走，黃俊清、甲○○就跑出去」、「（請說明你與
      黃俊清、甲○○發生肢體衝突的過程？）我有拿茶壺打甲
      ○○，也有拿電風扇胡亂揮打，現場玻璃、電視機及水族
      箱等都被掃到破掉」、「我們開始打架前，黃俊清就上二
      樓，我們開始打架後，黃俊清是否已經下樓，我不太清楚
      」、「黃俊清到底有無跟你們三人打架？）當時有人喊警
      察來了，對方那群人就跑出去，黃俊清也從屋內要跑出去
      的時候，有跟我打架」等語（見原審卷宗第一八九、一九
      一頁），其就被告黃俊清何時與其互毆，所證即非一致。
      另外，黃俊清在原審法院所證述：「：：：我在黃文正住
      處樓上聽到樓下有聲音，我就下樓去看，一下樓就有人拿
      椅子打我，我就跟他們打架，現場很混亂，我不知道跟誰
      打，我也不記得我打了誰，就胡亂打」云云（見原審卷宗
      第一九三頁），亦與其在偵訊指稱係遭被告李佳霖毆打，
      且未還手有異；並與李佳霖並未證稱有拿椅子打人之情不
      合。再者，被告甲○○雖在本院前審審理時，證稱：黃俊
      清到黃文正之住所後，先上樓，後來下樓有參與其等之吵
      （打）架云云（見本院前審卷宗第一四六頁），但此亦與
      其在檢察官偵訊時，供稱：「（黃俊清有無與李佳霖打起
      來？）我不確定」等語（見二三八三八號偵卷第一○一頁
      ）不符。此外，本案卷內亦無其他證據可資證明被告黃俊
      清有於上開時、地與被告甲○○及證人許博舜、鐘智群等
      人互毆，本案被告三人均辯稱有此情節，並進而辯稱黃俊
      清係於當時不慎掉槍，其後再由李佳霖撿拾云云，均係卸
      責之詞，不足採信。
（五）綜上理由，本院認證人魏嘉宏、許博舜、鐘智群等人在司
      法警察調查時所為之上開陳述，均具有較可信之特別情況
      ，足可採信。另被告李佳霖於九十六年九月十九日在司法
      警察調查時，關於被告甲○○確有攜槍前來，且並因上開
      原因而掏出所持有之手槍作勢擊發（但未擊發子彈）等事
      實所為之陳述，亦屬可信。被告甲○○既係因與李佳霖、
      許博舜、鐘智群等人發生口角進而互毆，但因酒後不敵，
      乃掏出所持有之手槍作勢擊發（但未擊發子彈），其目的
      係在以加害生命、身體之事對李佳霖、許博舜、鐘智群等
      人施加恫嚇，應無疑義。而上開行為在客觀上已足讓人心
      生畏懼，如由李佳霖、許博舜、鐘智群等人見此行狀即奮
      力奪下槍枝之舉動，亦可證明其等有畏懼之心。又上開「
      Ｂ槍」原係共同被告黃俊清受託寄藏之物，而共同被告黃
      俊清受託寄藏手槍有「Ａ槍」、「Ｂ槍」二支，子彈共有
      制式子彈二十一顆，其中裝填於「Ａ槍」之子彈業經共同
      被告黃俊清於向黃文正住處掃射時射擊完畢，其餘之制式
      子彈則裝填於「Ｂ槍」，此情業經共同被告黃俊清於偵、
      審中供述明確。依據卷內之上開內政部警政署刑事警察局
      槍彈鑑定書函之記載，既可認定共同被告黃俊清於向黃文
      正住處掃射時，係持「Ａ槍」射擊十四顆子彈，則裝填於
      「Ｂ槍」之制式子彈應有七顆，此情應可認定。上開「Ｂ
      槍」及槍內裝填之七顆制式子彈，既係共同被告黃俊清受
      託寄藏，卻由被告甲○○因上開原因而持往案發現場，且
      共同被告黃俊清於偵、審中亦坦承係因擔心雙方發生衝突
      才攜帶槍枝與子彈前往黃文正之上開住處；則共同被告黃
      俊清與被告甲○○在上開時間前往黃文正之上開住處之前
      ，有因恐在談判過程中雙方發生衝突，為求威嚇並壓制對
      方以便全身而退，其等二人對於談判過程中，或將持Ｂ槍
      彈恐嚇對方人身安全之事有所認識，被告甲○○仍與共同
      被告黃俊清基於共同未經許可非法持有槍枝與子彈，以為
      恐嚇危害安全犯罪之犯意聯絡，二人另行私下謀議由被告
      黃俊清先自行返回上揭住處取來上述「Ｂ槍」（其內裝配
      上開制式子彈七顆），後並在返回之後，將該「Ｂ槍」（
      含其內制式子彈）交由甲○○收受而持有，共同被告黃俊
      清及被告甲○○自斯時起，即基於上開犯意聯絡而共同持
      有、保管上開Ｂ槍彈，以上應屬合理可信之認定。共同被
      告黃俊清及被告甲○○二人否認此部分犯情，均不為本院
      所採信。
（六）又本案公訴人雖然指訴被告甲○○於上開時間，有攜持「
      Ｂ槍」朝上擊發一顆子彈。惟依據本案被告李佳霖及證人
      許博舜及鐘智群上開經本院採信之陳述與證詞，其等既均
      指證被告甲○○僅有掏出手槍作勢擊發，但未擊發子彈，
      本案警方亦未在證人黃文正上開住處之天花板查得彈痕，
      本院爰不為被告甲○○持槍已有擊發一顆子彈之認定。另
      本案證人胡正成、楊景文、蘇瀚林等人於檢察官偵訊時，
      雖均證稱：沒有看到被告甲○○持槍云云。惟證人胡正成
      既於檢察官偵訊時，證稱：「我車停好就趕快跑了」（見
      二三八三八號偵卷第一七頁）；證人楊景文亦推稱：「我
      下車約一分鐘就離開了」云云（見同上偵卷第一○八頁）
      ；則本案顯無從期待證人胡正成、楊景文可對被告甲○○
      有無掏出手槍作勢擊發之犯罪情節，為可信之證詞。另外
      ，證人蘇瀚林在檢察官偵訊時，證稱伊等前往黃文正之住
      所之目的，係要還錢給「阿其」云云，已與本案被告三人
      之供述及其他證人之證詞內容不符；且其或證稱：「我沒
      有注意到李佳霖與甲○○有沒有打架」，或證稱「李佳霖
      先和甲○○打架，打了之後，對方有加入打架」，亦屬反
      覆不一；再觀其在檢察官訊問有無看到他人帶槍之時，所
      證述「我沒有注意，我不知道」等語（見同上偵卷第一○
      九、一一○頁），其匿飾之情甚為明顯，其證詞亦不足為
      有利被告甲○○之認定。以上各情均併此敘明。
  (七)公訴意旨認被告甲○○與黃俊清同時持有Ａ槍彈及Ｂ槍彈
      云云。查本案並無任何證據，足以證明被告甲○○知悉共
      同被告黃俊清於前往黃文正住處時攜帶Ａ槍彈，故本院僅
      認定被告甲○○與黃俊清共同持有Ｂ槍彈併此敘明。
、論罪部分
一、核被告甲○○所為，係犯槍砲彈藥刀械管制條例第七條第四
    項之非法持有手槍罪、及同條例第十二條第四項之非法持有
    子彈罪，以及刑法第三百零五條之恐嚇危害安全罪。被告甲
    ○○以一行為而同時觸犯非法持有手槍罪及非法持有子彈罪
    等二罪名，係一行為同時觸犯二罪名之想像競合犯，應依刑
    法第五十五條之規定，從一重依非法持有手槍罪處斷。又以
    一行為同時恫嚇李佳霖、許博舜及鐘智群等三人部分，亦係
    一行為同時觸犯三恐嚇危害安全犯行之想像競合犯，亦應依
    刑法第五十五條之規定，從一重仍依恐嚇危害安全一罪論處
    。再者，被告甲○○係為恐嚇危害安全之動機而起意非法持
    有手槍、子彈，所犯上開二罪亦有想像競合犯規定之適用，
    應依刑法第五十五條之規定，從一重依非法持有手槍罪處斷
    。另外，被告甲○○就此部分犯罪事實之實行，其與被告黃
    俊清之間有犯意聯絡及行為分擔，為共同正犯。被告甲○○
    曾於八十八年間因犯殺人罪，經臺灣臺中地方法院判處有期
    徒刑七年確定，嗣經入監執行，已於九十一年五月十六日因
    縮短刑期假釋出監並交付保護管束，嗣於九十四年八月二十
    五日假釋期滿，其假釋未被撤銷而執行完畢；有臺灣高等法
    院被告前案紀錄表附卷可證，其於上開有期徒刑之執行完畢
    後，於五年以內故意再犯本案有期徒刑以上之上開各罪，均
    為累犯，均應依刑法第四十七條第一項之規定，加重其刑。
二、原審以被告甲○○罪證明確，予以論罪科刑，原無不合，惟
    查本案並無任何證據，足以證明被告甲○○知悉共同被告黃
    俊清持有Ａ槍彈，亦即被告甲○○並未與共同被告黃俊清共
    同持有Ａ槍彈，原判決誤認被告甲○○與黃俊清共同持有Ａ
    槍彈，尚有未洽，另上開六顆制式子彈縱經丟棄於不詳地點
    ，但既尚不能證明已經滅失，仍屬不能證明已經滅失之違禁
    物，仍應為刑法第三十八條第一項第一款之規定宣告沒收，
    原判決未於被告違反槍砲彈藥刀械管制條例罪刑部分為沒收
    之宣告，此部分亦有未洽。被告甲○○上訴意旨否認犯罪，
    雖無理由，惟原判決既有上開可議之處，自屬不能維持，應
    由本院將原判決關於被告甲○○部份撤銷改判，爰審酌被告
    之品行，犯罪動機、手段、非法持有上開制式手槍子彈之犯
    罪情節、其違反槍砲彈藥刀械管制條例之犯行對社會治安所
    生危害、恐嚇危害安全犯行所生危害、以及犯罪後態度等一
    切犯罪情狀，量處如主文第二項所示之刑，並就罰金刑部分
    ，諭知易服勞役之折算標準。扣案如附表編號２所示之制式
    手槍一支及附表編號３所示未經射擊之制式子彈共六顆，均
    依法宣告沒收。
據上論斷，應依刑事訴訟法第三百六十九條第一項前段、第三百
六十四條、第二百九十九條第一項前段、槍砲彈藥刀械管制條例
第七條第四項、第十二條第四項、刑法第十一條前段、第二十八
條、第三百零五條、第五十五條、第四十七條第一項、第四十二
條第三項前段、第三十八條第一項第一款、刑法施行法第一條之
一第一項、第二項前段，判決如主文。
本案經檢察官乙○○到庭執行職務。
中    華    民    國    98    年    12    月    9     日
            刑事第二庭    審判長法  官  李  璋  鵬
                                法  官  陳  欣  安
                                法  官  胡  森  田
以上正本證明與原本無異。
如不服本判決應於收受送達後10日內向本院提出上訴書狀，其未
敘述上訴之理由者，並得於提起上訴後10日內向本院補提理由書
（均須按他造當事人之人數附繕本）「切勿逕送上級法院」。
                                書記官  黃  禎  祥
中    華    民    國    98    年    12    月    9     日
附表：
┌──┬────────────────┬───┬───────────┐
│編號│    物     品     名     稱     │ 數量 │    備          註    │
├──┼────────────────┼───┼───────────┤
│ １ │捷克CZ廠製口徑9mm制式半自動手槍 │壹支  │於本判決書簡稱「Ａ槍」│
│    │（含彈匣壹個；槍號010183，槍枝管│      │                      │
│    │制編號0000000000號）            │      │                      │
├──┼────────────────┼───┼───────────┤
│ ２ │義大利BERETTA廠92DS型口徑9mm制式│壹支  │於本判決書簡稱「Ｂ槍」│
│    │半自動手槍（含彈匣壹個；槍號G433│      │                      │
│    │65Z，槍枝管制編號0000000000號） │      │                      │
├──┼────────────────┼───┼───────────┤
│ ３ │９ｍｍ制式子彈                  │貳拾壹│案發當日其中１４顆裝配│
│    │                                │顆    │於「Ａ槍」，其餘７顆裝│
│    │                                │      │配於「Ｂ槍」，其中「Ａ│
│    │                                │      │槍」內之１４顆子彈及「│
│    │                                │      │Ｂ槍」內之１顆子彈均已│
│    │                                │      │擊發完畢，所餘彈殼、彈│
│    │                                │      │頭已無殺傷力，至於「Ｂ│
│    │                                │      │槍」內所餘６顆子彈經丟│
│    │                                │      │棄於不詳處所，但無法證│
│    │                                │      │明已經滅失            │
│    │                                │      │                      │
└──┴────────────────┴───┴───────────┘
（以下空白）


司法院資訊處製作；財團法人民間司法改革基金會備份。
